# 请教陈版：外商投资企业固定资产残值率问题

提问人：chenwenpei 时间：2012-04-24 00:18:49
打了个错别字，“先转为内资企业”应为“现转为内资企业” 不好意思

回答人：chenyiwei
管理层根据具体情况作出适当的会计估计。与该企业是内资企业还是外商投资企业无关。即使在税法下，内外资企业适用的残值率也已不再有不同的规定。而且不赞同对同类固定资产仅仅因为购入时间不同导致预计净残值不同。

提问人：qjr1124 时间：2012-04-25 12:06:08
回复 chenwenpei 的帖子
内外资在执行新企业会计准则可能在时间方面有先后。但对于同一家企业，只是企业性质变化，但执行会计制度前后保持一致应该不需要变化。除非变化后执行制度变化，可能会涉及到调整。就残值来说，一般变化不大

回答人：chenyiwei
赞同此观点。